# 合并报表的 2 个问题

提问人：baihaojie1986 时间：2018-01-17 07:09:16
求教陈版 背景：A、B系两个国企，由于A公司战略发展收购B公司，获得国资委、上级单位批准后，A以资产评估值收购B公司60%的股权。 1 、由于上述是偏向市场行为的重组，是否可以认定未非同一控制下的企业合并？ 2 、如果是非同一控制下的企业合并，评估时并未考虑暂时性差异的问题，由于企业合并不适用初始豁免，是否需要按照准则的规定对暂时性差异确认递延所得税资产或负债以及商誉？是不是评估时应当将这些暂时性差异评估出来呢？ 3 、如果上述重组适用一般性税务处理，那合并报表上由于长期股权投资抵消后，长期股权投资的账面价值为 0 ，而长期股权投资的计税基础还在，这部分是否在合并报表确认递延所得税资产呢？

回答人：chenyiwei
1 、如果A、B不在同一集团下，仅仅是同属一个国资委，且该次收购交易是双方在自愿协商的基础上按市场化的交易条件达成，国资委并未主导该协议的谈判，仅仅是审批和监管，则可以按非同一控制下合并处理。 2 、既然认定为非同一控制下合并，那就按照准则规定的非同一控制下合并的处理原则进行会计处理，包括确认递延所得税负债并调整商誉。 3 、因为是股权收购，所以不论单户层面是适用一般性税务处理还是特殊性税务处理，都不影响合并报表层面就被收购方可辨认资产的公允价值和计税基础之间的差异确认递延所得税。需注意：控股合并中，被收购方的资产、负债的计税基础应保持不变。